Config:
  hfst:
    Gen: ../bin/olo-gen.hfstol
    Morph: ../bin/olo.hfstol
  xerox:
    Gen: ../bin/iolo.fst
    Morph: ../bin/olo.fst
    App: lookup

Tests:

# todo:
# Proofread the gold standard (below)
# Then: run analyser, then correct. 


  Verb - rodiekseh: # Verb 'synty√§, ilmaantua' - full paradigm
     rodiekseh+V+Ind+Prs+RcSg1: roimmos
     rodiekseh+V+Ind+Prs+RcSg2: roittos
     rodiekseh+V+Ind+Prs+RcSg3: roih
     rodiekseh+V+Ind+Prs+RcPl1: roimmokseh
     rodiekseh+V+Ind+Prs+RcPl2: roittokseh
     rodiekseh+V+Ind+Prs+RcPl3: roijah
     rodiekseh+V+Ind+Prs+Rc+ConNeg: roi
      roija

     rodiekseh+V+Ind+Prt+RcSg1: rodimmos
     rodiekseh+V+Ind+Prt+RcSg2: rodittos
     rodiekseh+V+Ind+Prt+RcSg3: rodih
     rodiekseh+V+Ind+Prt+RcPl1: rodimmokseh
     rodiekseh+V+Ind+Prt+RcPl2: rodittokseh
     rodiekseh+V+Ind+Prt+RcPl3: rodittih
     rodiekseh+V+Ind+Prt+RcSg+ConNeg: rodinuh
     rodiekseh+V+Ind+Prt+RcPl1+ConNeg: rodinuh
     rodiekseh+V+Ind+Prt+RcPl2+ConNeg: rodinuh
     rodiekseh+V+Ind+Prt+RcPl3+ConNeg: rodittu


